臺灣臺北地方法院民事判決
111年度訴字第3858號
原      告  玉山商業銀行股份有限公司


法定代理人  黃男州  
訴訟代理人  游儒顯  
            宋誠耘  
被      告  李淑華  
訴訟代理人  洪鶴群  
上列當事人間請求給付簽帳卡消費款事件，本院於民國111年11
月28日言詞辯論終結，判決如下：
    主  文
原告之訴駁回。
訴訟費用由原告負擔。
    事實及理由
壹、程序部分
    按當事人得以合意定第一審管轄法院，但以關於由一定法律
    關係而生之訴訟為限，前項合意，應以文書證之，民事訴訟
    法第24條定有明文。查本件依兩造所簽訂之信用卡約定條款
    第25條約定，合意以本院為第一審管轄法院，故原告向本院
    提起本件訴訟，核與首揭規定，尚無不合，本院就本件訴訟
    自有管轄權，合先敘明。
貳、實體部分　　
一、原告主張：被告於民國87年8月1日向原告請領信用卡使用(M
    ASTER：0000000000000000)，依約被告得於特約商店記帳消
    費或辦理預借現金，所生應付帳款應於繳款截止日前向原告
    清償，逾期應自各筆帳款入帳日起至清償日止給付按年息15
    ％計算之利息，並依帳單週期收取違約金。違約金計算方式
    為：當期計付違約金新臺幣（下同）300元，連續第2個月違
    約金400元，連續第3個月違約金500元，每次連續收取期數
    最高以3期為上限，有預借現金者則應另給付依照每筆預借
    現金金額之3.5％加上100元計算之手續費。詎被告迄今尚欠5
    7萬9176元（其中包含本金13萬4838元、循環息及逾期手續
    費44萬4338元）未按期給付，雖屢經催討，被告均置之不理
    。為此，爰依信用卡契約之法律關係提起本件訴訟等語，並
    聲明：被告應給付原告57萬9176元，及其中13萬4838元，自
    111年2月13日起，按年息15％計算利息，並依帳單週期收取
    違約金，惟每次連續收取期數最高以3期為上限，違約金之
    計算方式為：當期（月）繳款發生延滯時，計付違約金300
    元；連續2個月發生繳款延滯時，第2個月計付違約金400元
    ，連續3個月發生繳款延滯時，第3個月計付違約金500元。
二、被告則以：被告於92年8月底一直在中國大陸念書，豈能於9
    5年4月27日仍有消費。原告所執債權，自信用卡於87年間申
    請迄今已20幾年，原告從來沒找過被告行使權利，沒有請求
    被告清償，被告為時效抗辯等語，資為抗辯。並聲明：原告
    之訴駁回。
三、本院得心證之理由：
　㈠原告主張之被告尚欠訴之聲明所示之本金、利息、違約金之
    事實，固為被告所否認，然業據原告提出信用卡申請書、應
    收帳務明細表、信用卡約定條款各1份為證，核與其主張相
    符，況被告亦不爭執為其本人申辦使用之信用卡。至被告抗
    辯95年4月27日人已不在國內，不可能有消費云云。惟信用
    卡之消費本不限於國內，縱被告人在境外亦有消費之可能，
    被告就遭盜刷之變態事實，並未提出任何證據以實其說，難
    以逕採，應認原告上開主張為真。
　㈡被告時效抗辯部分：
　⒈按請求權，因15年間不行使而消滅；時效完成後，債務人得
    拒絕給付；主權利因時效消滅者，其效力及於從權利，民法
    第125條、第144條第1項、第146條前段定有明文。已屆期之
    遲延利息，屬於從權利，其主債權於時效完成後，經債務人
    行使抗辯權，即歸於消滅，從權利之時效雖未完成，亦隨之
    而消滅，且不因該利息債權已讓與第三人而有不同（最高法
    院99年度第5次民事庭會議決議意旨參照）。次按違約金係
    為賠償因遲延清償金錢債務所生之損害而為約定者，僅於債
    務人給付遲延時，債權人始得請求給付，該違約金並非基於
    一定法律關係而定期反覆發生之債權，非民法第126條所定
    定期給付債權，而無該條短期時效之適用（最高法院104年
    度台上字第79號判決意旨參照）。
　⒉就被告所為時效抗辯，依原告所提起訴狀及應收債務明細表
    所示，原告主張最後一筆消費日為95年4月27日，起訴日為1
    11年8月5日，是原告之本金債權請求時效應自95年4月27日
    起算15年，原告遲至111年8月5日提起本件訴訟，本金部分
    確已逾15年時效。又因本金債權之主權利已罹於時效，揆諸
    前揭意旨，利息債權之從權利亦歸於消滅。而原告主張之第
    1、2、3期違約金之債權請求時效應分別自95年4月、95年5
    月、95年6月起算15年，原告遲至111年8月5日提起本件訴訟
    ，仍逾15年時效，被告本件所為時效抗辯，於本金、利息及
    違約金部分，均屬可採，此觀原告於本院111年11月28日言
    詞辯論期日自陳原告自95年4月27日迄今均無中斷時效作為
    乙情即明（見本院卷第67頁），是原告本件請求，均已罹於
    時效，應屬無據。
四、綜上所述，原告依信用卡契約為如訴之聲明之請求，為無理
    由，應予駁回。
五、訴訟費用負擔之依據：民事訴訟法第78條。
中　　華　　民　　國　　111 　年　　11　　月　　30　　日
                  民事第二庭    法　官　李子寧
以上正本係照原本作成。
如對本判決上訴，須於判決送達後20日內向本院提出上訴狀。如
委任律師提起上訴者，應一併繳納上訴審裁判費。　　　　　　
中　　華　　民　　國　　111 　年　　11　　月　　30　　日
　　　　　　　　　              書記官  黃幸雪